【裁判字號】    99,訴,524
【裁判日期】    990831
【裁判案由】    違反毒品危害防制條例
【裁判全文】
臺灣嘉義地方法院刑事判決               99年度訴字第524號
公  訴  人  臺灣嘉義地方法院檢察署檢察官
被      告  甲○○
選任辯護人  林琦勝律師
上列被告因違反毒品危害防制條例等案件，經檢察官提起公訴（
99年度偵緝字第277號），本院判決如下：
    主  文
甲○○犯如附表一、二罪刑欄所示之罪，各處如附表一、二罪刑
欄所示之刑。應執行有期徒刑拾柒年，附表三編號1所示之第二
級毒品均沒收銷燬；編號2至8所示之物均沒收，編號6至8所示之
物如全部或一部不能沒收時，追徵其價額；販賣第一級、第二級
毒品所得共新臺幣伍萬零伍佰元沒收，如全部或一部不能沒收時
，以其財產（連帶）抵償之。
    犯 罪 事 實
一、甲○○明知海洛因、甲基安非他命分別為毒品危害防制條例
    第2條第2項第1款、第2款所規定之第一級毒品、第二級毒品
    ，非經許可不得持有、販賣，竟基於販賣第一級毒品海洛因
    、第二級毒品甲基安非他命以營利之犯意，分別另行起意，
    販賣海洛因、甲基安非他命與黃勝堉等人（交易之對象、時
    間、地點、方式、內容詳如附表一、二所示），合計因販賣
    毒品得款新臺幣（以下同）5萬500元。
二、案經嘉義縣警察局移送臺灣嘉義地方法院檢察署檢察官偵查
    起訴。
    理  由
一、按被告以外之人於審判外之陳述，經當事人於審判程序同意
    作為證據，法院審酌該言詞陳述或書面陳述作成時之情況，
    認為適當者，亦得為證據。當事人、代理人或辯護人於法院
    調查證據時，知有第159條第1項不得為證據之情形，而未於
    言詞辯論終結前聲明異議，視為有前項之同意，刑事訴訟法
    第159條之5定有明文。其第2項規定乃係基於證據資料愈豐
    富，愈有助於真實發現之理念，酌採當事人進行主義之證據
    處分權原則，並強化言詞辯論主義，透過當事人等到庭所為
    之法庭活動，在使訴訟程序順暢進行之要求下，承認傳聞證
    據於一定條件內，得具證據適格。此種「擬制同意」，因與
    同條第1項之明示同意有別，實務上常見當事人等係以「無
    異議」或「沒有意見」表示之，斯時倘該證據資料之性質，
    已經辯護人閱卷而知悉，或自起訴書之記載而了解，或偵、
    審中經檢察官、審判長、受命法官、受託法官告知，或被告
    逕為認罪答辯或有類似之作為、情況，即可認該相關人員於
    調查證據之時，知情而合於擬制同意之要件；而所謂「審酌
    該陳述作成時之情況，認為適當」者，係指依各該審判外供
    述證據製作當時之過程、內容、功能等情況，是否具備合法
    可信之適當性保障，加以綜合判斷而言；倘法院審酌結果，
    認為該等證據於作成時並無可信度明顯過低之情事者，即應
    認具有適當性，而具有證據能力。查本件業據被告甲○○為
    認罪答辯，且經提示認定事實所援引具傳聞性質之言詞或書
    面證據，當事人及辯護人均表示無意見，亦未於本案言詞辯
    論終結前關於證據能力聲明異議，而本院審酌該等審判外陳
    述作成當時之過程、內容、功能等情況綜合判斷，認具備合
    法可信之適當性保障而具證據能力，得採為認定事實之基礎
    。
二、上開犯罪事實，業據被告坦承不諱（見本院訴卷第49頁），
    核與證人黃勝堉、林文媚、羅榮義、蔡思怡、程志翔及黃隆
    俊等人證述情節相符（見警卷第1頁至第41頁，偵卷第12頁
    至第17頁，偵緝卷第6頁至第8頁、第16頁背面至第18頁、第
    19頁背面至第20頁背面、第22頁至第24頁、第38頁至第39頁
    ），此外，並有本院98年度聲監字第496號、99年度聲監續
    字第23號通訊監察書影本及通訊監察譯文各1份、指認犯罪
    嫌疑人紀錄表（證人黃勝堉、林文媚、羅榮義、蔡思怡、程
    志翔等人指認被告）共5份附卷可稽（見警卷第42頁至第63
    頁、第79頁至第84頁）。至起訴書附表編號2雖記載被告販
    賣甲基安非他命2次與證人蔡思怡，惟該2次均係證人蔡思怡
    與程志翔欲一同施用甲基安非他命，遂由證人蔡思怡出錢、
    證人程志翔出面向被告購買甲基安非他命，並非被告直接販
    賣甲基安非他命與證人蔡思怡之情，業據證人蔡思怡、程志
    翔證述明確（見偵卷第12頁至第14頁，第38頁背面）；又據
    證人蔡思怡證述：伊於99年1月6日交付1,000元與證人程志
    翔向被告購買甲基安非他命後2人一同施用等語（見偵卷第
    13頁），證人程志翔亦證稱：伊於99年1月6日在中埔鄉頂六
    邁阿密汽車旅館附近，向被告購買1,000元甲基安非他命，
    係與證人蔡思怡一起買，後再一起施用等語明確（見偵緝卷
    第38頁背面），均未提及在99年1月6日另有他次向被告購買
    甲基安非他命之情形，是於99年1月6日被告應祇販賣甲基安
    非他命1次與證人程志翔（蔡思怡）無誤。而海洛因、甲基
    安非他命乃毒品危害防制條例所列管具成癮性、濫用性之第
    一級、第二級毒品，危害社會甚深，嚴禁持有、轉讓、製造
    、運輸及販賣等，罪刑非輕，販賣毒品乃懸為厲禁之重罪，
    從事者莫不極盡隱諱之能事，唯恐遭致查緝，故得來不易之
    毒品，除因特別情事偶爾無償轉讓，間或與人分享外，衡情
    倘無利可圖，諒無平白蹈陷重典無端供應他人之理。本件被
    告與購毒者彼此間，僅止於朋友關係，並無特殊密切之親故
    關係，卻仍鋌而走險，議款交付物稀價昂之海洛因、甲基安
    非他命，堪認其販賣海洛因、甲基安非他命確有營利之意圖
    甚明。足認被告上開任意性自白與事實相符，堪予採信。本
    件事證明確，被告犯行堪以認定。
三、查海洛因、甲基安非他命分別為毒品危害防制條例第2條第2
    項第1款、第2款所定之第一級、第二級毒品，核被告所為，
    分別係犯毒品危害防制條例第4條第1項之販賣第一級毒品罪
    、同條例第4條第2項之販賣第二級毒品罪。被告持有海洛因
    、甲基安非他命之低度行為，為販賣之高度行為所吸收，均
    不另論罪。又於99年1月6日被告應祇販賣甲基安非他命1次
    與證人程志翔（蔡思怡），已如上述，應僅成立1販賣第二
    級毒品罪，公訴意旨認被告於當日係分別販賣甲基安非命與
    證人程志翔、蔡思怡，尚有誤會。被告與黃隆俊就附表二編
    號2、3所示之犯行，有犯意聯絡及行為分擔，為共同正犯。
    又刑法修正廢止連續犯之規定後，除具有複次行為外觀之接
    續犯、集合犯仍為一罪評價外，各複次行為當本於一行為一
    罪一罰之原則予以論處。而毒品販賣行為，本質上並非必然
    具有複次性，立法者亦無兼包含攝、聚多成一之擬制意思，
    社會通念尤難容忍一再違犯，是被告所犯上開數罪犯意各別
    ，行為互殊，應予分論併罰。公訴意旨認被告所犯販賣第一
    級毒品、販賣第二級毒品罪，各係基於接續犯意而為，容有
    誤會。本件被告業於偵查（見本院聲羈卷第13頁至第14頁）
    及審判中均自白上開販賣毒品犯行，合於該條例第17條第2
    項規定，自應就被告上開販賣毒品犯行依該條項規定減輕其
    刑。再按犯毒品危害防制條例第4條第1項、第2項之販賣第
    一級、第二級毒品罪，供出毒品來源，因而破獲者，依同條
    例第17條第1項規定得減輕其刑之規定。其所稱「供出毒品
    來源，因而查獲其他正犯或共犯者」，係指被告供出毒品來
    源之有關資料，諸如前手之姓名、年籍、住居所、或其他足
    資辨別之特徵等，使調查或偵查犯罪之公務員因而對之發動
    調查或偵查並查獲者而言。申言之，被告之「供出毒品來源
    」，與調查或偵查犯罪之公務員對之發動調查或偵查並進而
    查獲之間，論理上須具有先後且相當的因果關係，非謂被告
    一有「自白」、「指認」毒品來源之人，而查獲在後，即得
    依上開規定予以減刑。若被告供出毒品來源者之前，調查或
    偵查犯罪之公務員已有確切之證據，足以合理之懷疑被告所
    供販賣毒品來源之人，則嗣後之查獲與被告之「供出毒品來
    源」間，即欠缺先後且相當的因果關係，自不得適用上開規
    定予以減刑。本件被告雖供稱毒品來源係黃隆俊，然黃隆俊
    早經檢警鎖定而依法實施通訊監察，並破獲起訴，經本院於
    99年4月30日以99年度訴字第230號判決黃隆俊販賣第一級、
    第二級毒品等罪刑在案，有該刑事判決書附本院卷可考；嗣
    檢警再據黃隆俊、證人黃勝堉、林文媚等人之指述查獲被告
    之情，有證人黃隆俊、黃勝堉、林文媚之警詢筆錄、林文媚
    之偵訊筆錄各1份在卷可憑（見警卷第15頁至第16頁，偵緝
    卷第23頁、第13頁至第15頁、第17頁），顯然檢警係據黃隆
    俊等人之供述查獲被告，自無再依被告經警查獲後之供述查
    獲黃隆俊之理，被告自無毒品危害防制條例第17條第1項減
    輕或免除其刑規定之適用，併予敘明。審酌被告四肢健全，
    竟不思循正途賺取金錢，反意圖牟取暴利，販賣海洛因、甲
    基安非他命與他人之犯罪動機、目的；大部分均以行動電話
    聯絡後約定地點交易毒品之犯罪手段；之前從事天然瓦斯相
    關工作，尚有一點積蓄，未婚，有1女友，女友已懷身孕之
    生活狀況；有搶奪、竊盜、詐欺等前科紀錄之素行；國中畢
    業之教育程度；所販賣海洛因之次數為2次、販賣甲基安非
    他命之次數達13次，數量均非鉅，販賣毒品戕害國人健康惡
    性非輕之犯罪所生危害；能坦承犯行尚知悔悟之犯後態度等
    一切情狀，認起訴書及蒞庭實行公訴之檢察官分別建議判處
    無期徒刑、有期徒刑22年均屬過重，爰分別量處如主文所示
    之刑，並定其應執行之刑。
四、按沒收為從刑之一種，犯人供犯罪所用或供犯罪預備之物，
    雖屬共同正犯中之一人所有，但本於共同犯罪行為，應由共
    犯各負全部責任之理論，仍得對另一共同正犯科刑主文中諭
    知沒收該應沒收之物。又按查獲之第一級毒品，不問屬於犯
    人與否，均沒收銷燬之，毒品危害防制條例第18條第1項前
    段定有明文；以營利為目的販入毒品，經多次販賣後，持有
    剩餘毒品被查獲，其各次販賣毒品行為，固應併合處罰，惟
    該持有剩餘毒品之低度行為，應僅為最後一次販賣毒品之高
    度行為所吸收，不另論罪，則就該查獲之剩餘毒品，自祇能
    於最後一次販賣毒品罪宣告沒收銷燬，不得於各次販賣毒品
    罪均一併宣告（最高法院98年度臺上字第1063號、98年度臺
    上字第738號判決可參）。再依毒品危害防制條例第19條第1
    項規定，犯第4條第1項、第2項之販賣第一級、第二級毒品
    罪者，其供犯罪所用或因犯罪所得之財物，應沒收之，如全
    部或一部不能沒收時，追徵其價額或以其財產抵償之，是得
    依該條例第19條第1項規定宣告沒收者，係指供犯罪所用之
    物，不及於供犯罪預備之物，倘係供犯罪預備之物，且屬犯
    人所有，得依刑法第38條第1項第2款規定諭知沒收；至本規
    定所稱「追徵其價額」者，係指所沒收之物為金錢以外之其
    他財物而無法沒收時，因其實際價值不確定，應追徵其價額
    ，使其繳納與原物相當之價額，並無以其財產抵償之問題，
    倘嗣後追徵其金錢價額，不得結果而須以其財產抵償者，要
    屬行政執行機關依強制執行之法律之執行問題，即無不能執
    行之情形，自毋庸諭知「或以其財產抵償之」；又共同正犯
    之犯罪所得為現款時，因係合併計算，且於全部或一部不能
    沒收時，以其財產抵償之，為避免執行時發生重複沒收、抵
    償之情形，故各共同正犯之間係採連帶沒收主義，於裁判時
    應諭知連帶沒收，不得就全體共同正犯之總所得，對各該共
    同正犯分別重複諭知沒收。職是，附表三編號1所示之甲基
    安非他命，屬第二級毒品，雖係共同正犯黃隆俊所有，仍應
    依毒品危害防制條例第18條第1項前段規定，在被告與黃隆
    俊最後一次共同販賣甲基安非他命即附表二編號3項下宣告
    沒收銷燬；附表三編號2所示上開甲基安非他命之包裝袋6個
    ，均具防止內容物裸露、逸出及潮濕功能，係共同正犯黃隆
    俊所有，供渠等共同販賣甲基安非他命使用之物，應依毒品
    危害防制條例第19條第1項規定，亦在附表二編號3項下宣告
    沒收。另附表三編號3至4、6至8所示之物分別係共同正犯黃
    隆俊、被告所有，且均係供販毒使用之物，均應依毒品危害
    防制條例第19條第1項規定宣告沒收；其中編號6至8所示之
    行動電話雖未扣案，惟無證據證明業已滅失，如全部或一部
    不能沒收時，追徵其價額；未扣案販賣第一級、第二級毒品
    所得共5萬500元，亦應依毒品危害防制條例第19條第1項規
    定宣告沒收，如全部或一部不能沒收時，以被告之財產抵償
    之；其中附表二編號2、3所得共1萬4,500元應與共同正犯黃
    隆俊連帶沒收，如全部或一部不能沒收時，以渠等財產連帶
    抵償之（因共同正犯黃隆俊非本件應受裁判之對象，不宜在
    主文宣示被告應與共同正犯黃隆俊連帶沒收）。附表三編號
    5 所示分裝袋1批係共犯黃隆俊所有，供渠等共同販賣甲基
    安非他命預備之物，應依刑法第38條第1項第2款規定宣告沒
    收。
據上論斷，應依刑事訴訟法第299條第1項前段，毒品危害防制條
例第4條第1項、第2項、第17條第2項、第18條第1項前段、第19
條第1項，刑法第11條、第28條、第38條第1項第2款、第51條第5
款，判決如主文。
本案經檢察官林俊良到庭執行職務。
中    華    民    國    99    年    8     月    31    日
                  刑事第四庭  審判長法  官  蔡憲德
                                    法  官  梁淑美
                                    法  官  吳育霖
以上正本證明與原本無異。
如不服本判決應於收受判決後10日內向本院提出上訴書狀，並應
敘述具體理由；其未敘述上訴理由者，應於上訴期間屆滿後20日
內向本院補提理由書（均須按他造當事人之人數附繕本）「切勿
逕送上級法院」。告訴人或被害人如對於本判決不服者，應具備
理由請求檢察官上訴，其上訴期間之計算係以檢察官收受判決正
本之日期為準。
中    華    民    國    99    年    8     月    31    日
                                    書記官  陳俊男
附錄本案論罪科刑法條：
毒品危害防制條例第4條
製造、運輸、販賣第一級毒品者，處死刑或無期徒刑；處無期徒
刑者，得併科新臺幣2千萬元以下罰金。
製造、運輸、販賣第二級毒品者，處無期徒刑或7年以上有期徒
刑，得併科新臺幣1千萬元以下罰金。
製造、運輸、販賣第三級毒品者，處5年以上有期徒刑，得併科
新臺幣7百萬元以下罰金。
製造、運輸、販賣第四級毒品者，處3年以上10年以下有期徒刑
，得併科新臺幣3百萬元以下罰金。
製造、運輸、販賣專供製造或施用毒品之器具者，處1年以上7年
以下有期徒刑，得併科新臺幣1百萬元以下罰金。
前五項之未遂犯罰之。
附表一：（販賣第一級毒品部分）
┌──┬───┬────┬──────────┬─────────┐
│編號│對  象│交易時間│交易地點、方式、內容│  罪          刑  │
├──┼───┼────┼──────────┼─────────┤
│ 1  │黃勝堉│99年1月4│黃勝堉使用0000000000│甲○○販賣第一級毒│
│    │      │日上午  │號行動電話號與被告之│品，處有期徒刑拾伍│
│    │      │        │0000000000號行動電話│年貳月。附表三編號│
│    │      │        │聯絡後，被告在嘉義縣│6所示之物沒收，如 │
│    │      │        │中埔鄉世新電視臺前，│全部或一部不能沒收│
│    │      │        │販賣1,000元海洛因與 │時，追徵其價額；販│
│    │      │        │黃勝堉。            │賣第一級毒品所得新│
│    │      │        │                    │臺幣壹仟元沒收，如│
│    │      │        │                    │全部或一部不能沒收│
│    │      │        │                    │時，以其財產抵償之│
│    │      │        │                    │。                │
├──┤      ├────┼──────────┼─────────┤
│ 2  │      │99年1月 │黃勝堉使用0000000000│甲○○販賣第一級毒│
│    │      │19日下午│號行動電話號與被告之│品，處有期徒刑拾伍│
│    │      │        │0000000000號行動電話│年貳月。附表三編號│
│    │      │        │聯絡後，被告在嘉義縣│6所示之物沒收，如 │
│    │      │        │中埔鄉世新電視臺附近│全部或一部不能沒收│
│    │      │        │，販賣1,000元海洛因 │時，追徵其價額；販│
│    │      │        │與黃勝堉。          │賣第一級毒品所得新│
│    │      │        │                    │臺幣壹仟元沒收，如│
│    │      │        │                    │全部或一部不能沒收│
│    │      │        │                    │時，以其財產抵償之│
│    │      │        │                    │。                │
└──┴───┴────┴──────────┴─────────┘
附表二：（販賣第二級毒品部分）
┌──┬───┬────┬──────────┬─────────┐
│編號│對  象│交易時間│交易地點、方式、內容│  罪          刑  │
├──┼───┼────┼──────────┼─────────┤
│ 1  │林文媚│98年9月 │林文媚使用0000000000│甲○○販賣第二級毒│
│    │      │初某日  │號行動電話與被告之09│品，處有期徒刑參年│
│    │      │        │00000000行動電話聯絡│柒月。附表三編號7 │
│    │      │        │後，被告在嘉義市友愛│所示之物沒收，如全│
│    │      │        │路，販賣3,500元甲基 │部或一部不能沒收時│
│    │      │        │安非他命與林文媚。  │，追徵其價額；販賣│
│    │      │        │                    │第二級毒品所得新臺│
│    │      │        │                    │幣參仟伍佰元沒收，│
│    │      │        │                    │如全部或一部不能沒│
│    │      │        │                    │收時，以其財產抵償│
│    │      │        │                    │之。              │
├──┤      ├────┼──────────┼─────────┤
│ 2  │      │98年10月│林文媚使用0000000000│甲○○共同販賣第二│
│    │      │底某日  │號行動電話與被告之09│級毒品，處有期徒刑│
│    │      │        │00000000行動電話聯絡│參年柒月。附表三編│
│    │      │        │後，被告與黃隆俊基於│號3至5、8所示之物 │
│    │      │        │販賣第二級毒品以營利│沒收，編號8所示之 │
│    │      │        │之犯意聯絡，共同在嘉│物如全部或一部不能│
│    │      │        │義縣中埔鄉後庄，販賣│沒收時，追徵其價額│
│    │      │        │7,000元甲基安非他命 │；販賣第二級毒品所│
│    │      │        │與林文媚。          │得新臺幣柒仟元沒收│
│    │      │        │                    │，如全部或一部不能│
│    │      │        │                    │沒收時，以其財產連│
│    │      │        │                    │帶抵償之。        │
├──┤      ├────┼──────────┼─────────┤
│ 3  │      │98年12月│林文媚使用0000000000│甲○○共同販賣第二│
│    │      │初某日  │號行動電話與被告之09│級毒品，處有期徒刑│
│    │      │        │00000000行動電話聯絡│參年柒月。附表三編│
│    │      │        │後，被告與黃隆俊基於│號1所示之第二級毒 │
│    │      │        │販賣第二級毒品以營利│品沒收銷燬；編號2 │
│    │      │        │之犯意聯絡，共同在臺│至5、8所示之物沒收│
│    │      │        │中市南屯區○○○○街林│，編號8所示之物如 │
│    │      │        │文媚住處，販賣7,500 │全部或一部不能沒收│
│    │      │        │元甲基安非他命與林文│時，追徵其價額；販│
│    │      │        │媚。                │賣第二級毒品所得新│
│    │      │        │                    │臺幣柒仟伍佰元沒收│
│    │      │        │                    │，如全部或一部不能│
│    │      │        │                    │沒收時，以其財產連│
│    │      │        │                    │帶抵償之。        │
├──┤      ├────┼──────────┼─────────┤
│ 4  │      │98年12月│林文媚使用0000000000│甲○○販賣第二級毒│
│    │      │中某日  │號行動電話與被告之09│品，處有期徒刑參年│
│    │      │        │00000000行動電話聯絡│柒月。附表三編號8 │
│    │      │        │後，被告在臺中市南屯│所示之物沒收，如全│
│    │      │        │區○○○○街林文媚住處│部或一部不能沒收時│
│    │      │        │，販賣7,500元甲基安 │，追徵其價額；販賣│
│    │      │        │非他命與林文媚。    │第二級毒品所得新臺│
│    │      │        │                    │幣柒仟伍佰元沒收，│
│    │      │        │                    │如全部或一部不能沒│
│    │      │        │                    │收時，以其財產抵償│
│    │      │        │                    │之。              │
├──┤      ├────┼──────────┼─────────┤
│ 5  │      │98年12月│林文媚使用0000000000│甲○○販賣第二級毒│
│    │      │中旬某日│號行動電話與被告之09│品，處有期徒刑參年│
│    │      │        │00000000行動電話聯絡│柒月。附表三編號8 │
│    │      │        │後，被告在嘉義市興中│所示之物沒收，如全│
│    │      │        │街林文媚住處，販賣7,│部或一部不能沒收時│
│    │      │        │000元甲基安非他命與 │，追徵其價額；販賣│
│    │      │        │林文媚。            │第二級毒品所得新臺│
│    │      │        │                    │幣柒仟元沒收，如全│
│    │      │        │                    │部或一部不能沒收時│
│    │      │        │                    │，以其財產抵償之。│
├──┤      ├────┼──────────┼─────────┤
│ 6  │      │99年1月 │林文媚使用0000000000│甲○○販賣第二級毒│
│    │      │上旬某日│號行動電話與被告之09│品，處有期徒刑參年│
│    │      │        │00000000行動電話聯絡│柒月。附表三編號8 │
│    │      │        │後，被告在臺中市南屯│所示之物沒收，如全│
│    │      │        │區○○○○街林文媚住處│部或一部不能沒收時│
│    │      │        │，販賣7,500元甲基安 │，追徵其價額；販賣│
│    │      │        │非他命與林文媚。    │第二級毒品所得新臺│
│    │      │        │                    │幣柒仟伍佰元沒收，│
│    │      │        │                    │如全部或一部不能沒│
│    │      │        │                    │收時，以其財產抵償│
│    │      │        │                    │之。              │
├──┼───┼────┼──────────┼─────────┤
│ 7  │程志翔│98年12月│程志翔使用0000000000│甲○○販賣第二級毒│
│    │      │31日    │號行動電話與被告之09│品，處有期徒刑參年│
│    │      │        │00000000行動電話聯絡│柒月。附表三編號6 │
│    │      │        │後，被告在嘉義縣中埔│所示之物沒收，如全│
│    │      │        │鄉興化巷口，販賣50│部或一部不能沒收時│
│    │      │        │0元甲基安非他命與程 │，追徵其價額；販賣│
│    │      │        │志翔。              │第二級毒品所得新臺│
│    │      │        │                    │幣伍佰元沒收，如全│
│    │      │        │                    │部或一部不能沒收時│
│    │      │        │                    │，以其財產抵償之。│
├──┤      ├────┼──────────┼─────────┤
│ 8  │      │99年1月2│程志翔使用0000000000│甲○○販賣第二級毒│
│    │      │日凌晨  │號行動電話與被告之09│品，處有期徒刑參年│
│    │      │        │00000000行動電話聯絡│柒月。附表三編號6 │
│    │      │        │後，被告在嘉義縣中埔│所示之物沒收，如全│
│    │      │        │鄉興化巷口，販賣50│部或一部不能沒收時│
│    │      │        │0元甲基安非他命與程 │，追徵其價額；販賣│
│    │      │        │志翔。              │第二級毒品所得新臺│
│    │      │        │                    │幣伍佰元沒收，如全│
│    │      │        │                    │部或一部不能沒收時│
│    │      │        │                    │，以其財產抵償之。│
├──┤      ├────┼──────────┼─────────┤
│ 9  │      │99年1月4│程志翔使用0000000000│甲○○販賣第二級毒│
│    │      │日晚上  │號行動電話與被告之09│品，處有期徒刑參年│
│    │      │        │00000000行動電話聯絡│柒月。附表三編號6 │
│    │      │        │後，被告在嘉義縣中埔│所示之物沒收，如全│
│    │      │        │鄉興化巷口，販賣50│部或一部不能沒收時│
│    │      │        │0元甲基安非他命與程 │，追徵其價額；販賣│
│    │      │        │志翔。              │第二級毒品所得新臺│
│    │      │        │                    │幣伍佰元沒收，如全│
│    │      │        │                    │部或一部不能沒收時│
│    │      │        │                    │，以其財產抵償之。│
├──┤      ├────┼──────────┼─────────┤
│ 10 │      │99年1月6│蔡思怡與程志翔欲一同│甲○○販賣第二級毒│
│    │      │日下午  │施用甲基安非他命，遂│品，處有期徒刑參年│
│    │      │        │由蔡思怡出錢、程志翔│柒月。附表三編號6 │
│    │      │        │使用蔡思怡之00000000│所示之物沒收，如全│
│    │      │        │51號行動電話與被告之│部或一部不能沒收時│
│    │      │        │0000000000行動電話聯│，追徵其價額；販賣│
│    │      │        │絡後，被告在嘉義縣中│第二級毒品所得新臺│
│    │      │        │埔鄉頂六邁阿密汽車旅│幣壹仟元沒收，如全│
│    │      │        │館附近，販賣1,000元 │部或一部不能沒收時│
│    │      │        │甲基安非他命與程志翔│，以其財產抵償之。│
│    │      │        │，程志翔再帶回甲基安│                  │
│    │      │        │非他命與蔡思怡一同施│                  │
│    │      │        │用。                │                  │
├──┤      ├────┼──────────┼─────────┤
│ 11 │      │99年1月8│蔡思怡與程志翔欲一同│甲○○販賣第二級毒│
│    │      │日      │施用甲基安非他命，遂│品，處有期徒刑參年│
│    │      │        │由蔡思怡出錢、程志翔│柒月。販賣第二級毒│
│    │      │        │前往與被告見面後，被│品所得新臺幣伍佰元│
│    │      │        │告販賣500元甲基安非 │沒收，如全部或一部│
│    │      │        │他命與程志翔，惟程志│不能沒收時，以其財│
│    │      │        │翔未帶回甲基安非他命│產抵償之。        │
│    │      │        │與蔡思怡一同施用，被│                  │
│    │      │        │告嗣另於99年1月22日 │                  │
│    │      │        │補500元甲基安非他命 │                  │
│    │      │        │與蔡思怡。          │                  │
├──┼───┼────┼──────────┼─────────┤
│ 12 │羅榮義│99年1月 │羅榮義使用0000000000│甲○○販賣第二級毒│
│    │      │20日下午│號行動電話與被告之09│品，處有期徒刑參年│
│    │      │        │00000000行動電話聯絡│柒月。附表三編號6 │
│    │      │        │後，被告在嘉義縣中埔│所示之物沒收，如全│
│    │      │        │鄉興化附近，販賣1,│部或一部不能沒收時│
│    │      │        │000元甲基安非他命與 │，追徵其價額；販賣│
│    │      │        │羅榮義。            │第二級毒品所得新臺│
│    │      │        │                    │幣壹仟元沒收，如全│
│    │      │        │                    │部或一部不能沒收時│
│    │      │        │                    │，以其財產抵償之。│
├──┤      ├────┼──────────┼─────────┤
│ 13 │      │99年1月 │羅榮義使用0000000000│甲○○販賣第二級毒│
│    │      │21日下午│號行動電話與被告之09│品，處有期徒刑參年│
│    │      │        │00000000行動電話聯絡│柒月。附表三編號6 │
│    │      │        │後，被告在嘉義縣中埔│所示之物沒收，如全│
│    │      │        │鄉興化附近，販賣4,│部或一部不能沒收時│
│    │      │        │500元甲基安非他命與 │，追徵其價額；販賣│
│    │      │        │羅榮義。            │第二級毒品所得新臺│
│    │      │        │                    │幣肆仟伍佰元沒收，│
│    │      │        │                    │如全部或一部不能沒│
│    │      │        │                    │收時，以其財產抵償│
│    │      │        │                    │之。              │
└──┴───┴────┴──────────┴─────────┘
附表三：
┌──┬────┬───────┬──────────┐
│編號│品    名│  數      量  │   用          途   │
├──┼────┼───────┼──────────┤
│ 1  │甲基安非│6包（淨重分別 │所查獲之第二級毒品（│
│    │他命    │為0.3177、0.43│共同正犯黃隆俊所有，│
│    │        │21、0.0142、1.│本院99年度訴字第230 │
│    │        │477、5.2645、2│號另案扣押）        │
│    │        │1.5647公克，驗│                    │
│    │        │餘淨重分別為0.│                    │
│    │        │3170、0.4311、│                    │
│    │        │0.0135、1.476 │                    │
│    │        │、5.2639、21.5│                    │
│    │        │628公克）     │                    │
├──┼────┼───────┼──────────┤
│ 2  │上開毒品│6個           │供販賣甲基安非他命之│
│    │之外包裝│              │用（共同正犯黃隆俊所│
│    │        │              │有，本院99年度訴字第│
│    │        │              │230號另案扣押）     │
├──┼────┼───────┼──────────┤
│ 3  │斜削吸管│2支           │供販賣甲基安非他命之│
│    │        │              │用（共同正犯黃隆俊所│
│    │        │              │有，本院99年度訴字第│
│    │        │              │230號另案扣押）     │
├──┼────┼───────┼──────────┤
│ 4  │電子磅秤│1臺           │供販賣甲基安非他命之│
│    │        │              │用（共同正犯黃隆俊所│
│    │        │              │有，本院99年度訴字第│
│    │        │              │230號另案扣押）     │
├──┼────┼───────┼──────────┤
│ 5  │分裝袋  │1批（含11.5cm │供販賣甲基安非他命預│
│    │        │×7cm2個、5.5c│備之用（共同正犯黃隆│
│    │        │m×3cm52個、3.│俊所有，本院99年度訴│
│    │        │5cm×2.5cm123 │字第230號另案扣押） │
│    │        │個）          │                    │
├──┼────┼───────┼──────────┤
│ 6  │00000000│1具（含SIM卡1 │供附表一及附表二編號│
│    │24號行動│張）          │7至10、12至13販賣海 │
│    │電話    │              │洛因、甲基安非他命之│
│    │        │              │用（未扣案）        │
├──┼────┼───────┼──────────┤
│ 7  │00000000│1具（含SIM卡1 │供附表二編號1販賣甲 │
│    │12號行動│張）          │基安非他命之用（未扣│
│    │電話    │              │案）                │
├──┼────┼───────┼──────────┤
│ 8  │00000000│1具（含SIM卡1 │供附表二編號2至6販賣│
│    │56號行動│張）          │甲基安非他命之用（未│
│    │電話    │              │扣案）              │
└──┴────┴───────┴──────────┘
（以下空白）

司法院資訊處製作；財團法人民間司法改革基金會備份。
